【裁判字號】    98,交聲,28
【裁判日期】    980331
【裁判案由】    違反道路交通管理處罰條例聲明異議
【裁判全文】
臺灣臺東地方法院交通事件裁定          98年度交聲字第28號
原處分機關  交通部公路總局高雄區監理所臺東監理站
異  議  人
即受處分人  甲○○
上列異議人即受處分人因違反道路交通管理處罰條例事件，對交
通部公路總局高雄區監理所臺東監理站分別於民國97年10月23日
、97年10月2日、98年1月17日、97年7月1日、97年6月5日、96年
5月3日所為之處分（原處分案號：東監違字第裁81-NJ0000000號
、第裁81-BC0000000號、第裁81-BD0000000號、第裁81-ZEC0186
03號、第裁81-BD0000000號、第裁81-V00000000號）聲明異議，
本院裁定如下：
    主  文
異議均駁回。
    理  由
一、原處分意旨略以：異議人即受處分人甲○○分別於附表所示
    之時、地，駕駛如附表所示之車輛，而有如附表所示之違規
    事實，各經如附表所示之舉發機關逕行或當場舉發後，原處
    分機關即交通部公路總局高雄區監理所臺東監理站乃分別於
    97年10月23日、97年10月2日、98年1月17日、97年7月1日、
    97年6月5日、96年5月3日，作成東監違字第裁81-NJ0000000
    號、第裁81-BC0000000號、第裁81-BD0000000號、第裁81-Z
    EC018603號、第裁81-BD0000000號、第裁81-V00000000號違
    反道路交通管理事件裁決書，並各依道路交通管理處罰條例
    第40條、第85條第1項、第40條、第85條第1項、第53條第 2
    項、第85條第1項、第33條第1項第4款、第40條、第56條第1
    項第1款之規定，分別裁處異議人罰鍰新臺幣2,400元、2,20
    0元、1,800元、6,000元、2,200元、1,200元之處分等語。
二、異議意旨如附件聲明異議狀所示。
三、按受處分人，不服第 8條主管機關所為之處罰，得於接到裁
    決書之翌日起20日內，向管轄地方法院聲明異議，道路交通
    管理處罰條例第87條第 1項定有明文。次按處理違反道路交
    通管理事件，有關文書送達之程序，依行政程序法之規定，
    又不能依行政程序法第72條第1項、第3項規定，於應受送達
    人之住居所、事務所、營業所或就業處所為之或於其他得會
    晤應受送達人之處所送達，亦無法依同法第73條第 1項規定
    ，將文書付與有辨別事理能力之同居人、受僱人或應送達處
    所之接收郵件人員為之者，得將文書寄存送達地之地方自治
    或警察機關，並作送達通知書兩份，1 份黏貼於應受送達人
    住居所、事務所、營業所或其就業處所門首，另 1份交由鄰
    居轉交或置於該送達處所信箱或其他適當位置，以為送達；
    由郵政機關為送達者，得將文書寄存於送達地之郵政機關；
    寄存機關自收受寄存文書之日起，應保存 3個月，違反道路
    交通管理事件統一裁罰基準及處理細則第 5條暨行政程序法
    第74條亦有明定。
四、經查，本院依職權查閱戶役政連結作業系統可知，異議人自
    88年11月22日起至98年 3月12日止，其戶籍地址均在臺東縣
    達仁鄉安朔村安朔25號，此有全戶戶籍資料查詢結果附卷可
    憑，而本件如附表所示之裁決書，均以異議人上開戶籍地址
    為應送達處所，並經郵政機關為送達後，除附表編號 6所示
    之裁決書係由吳梅花於96年5月7日代收，而於是日生送達之
    效力外，其餘如附表編號1至5所示之裁決書，則因有不能會
    晤應受送達人本人，亦無法將文書付與有辨別事理能力之同
    居人、受僱人或應送達處所之接收郵件人員之事由，而分別
    於97年11月4日、97年10月13日、98年1月23日、97年7月7日
    、97年 6月11日寄存送達於異議人前揭住所，且各於97年11
    月14日、97年10月23日、98年2月2日、97年7月17日、97年6
    月21日發生送達之效力，此有卷附之交通部公路總局臺東監
    理站送達證書影本可稽，而異議人遲至98年3月3日始具狀向
    原處分機關聲明異議，則有公路總局高雄區監理所臺東監理
    站收文章戳在卷可按，是其異議皆已逾20日之法定期間，不
    合法律上之程式，且無從補正，均應予以駁回。
五、據上論斷，應依道路交通案件處理辦法第18條前段，裁定如
    主文。
中    華    民    國    98    年     3    月    31    日
                  交通法庭  法  官  劉正偉
附表：
┌─┬─────┬───┬────┬─────────┬─────┬───┐
│編│ 車 主 及 │ 違規 │ 違  規 │  違  規  事  實  │ 舉發機關 │裁決書│
│號│ 違規車輛 │ 時間 │ 地  點 │                  │ 及文號   │文號  │
├─┼─────┼───┼────┼─────────┼─────┼───┤
│ 1│陳靜芬所有│97年3 │高雄縣大│汽車駕駛人行車速度│高雄縣政府│東監違│
│  │牌照號碼19│月31日│寮鄉鳳屏│時速104公里，超過 │警察局高警│字第裁│
│  │25-NY號自 │凌晨1 │路高屏大│規定之最高時速20公│交字第NJ95│81-NJ9│
│  │用小客車  │時36分│橋下橋往│里以上40公里以下，│08862號   │508862│
│  │          │許    │高雄車道│經車主依法辦理歸責│          │號    │
├─┼─────┼───┼────┼─────────┼─────┼───┤
│ 2│陳靜芬所有│97年2 │同盟三路│汽車駕駛人行車速度│高雄市政府│東監違│
│  │牌照號碼73│月29日│502號之1│時速68公里，超過規│警察局高市│字第裁│
│  │25-XC號自 │凌晨0 │前      │定之最高時速未滿20│警交相字第│81-BC7│
│  │用小客車  │時6分 │        │公里，經車主依法辦│BC0000000 │506616│
│  │          │許    │        │理歸責            │號        │號    │
├─┼─────┼───┼────┼─────────┼─────┼───┤
│ 3│長欣租賃有│96年11│左大、啟│駕車行經有燈光號制│高雄市政府│東監違│
│  │限公司所有│月6日 │文門北  │管制之交岔路口紅燈│警察局高市│字第裁│
│  │牌照號碼29│凌晨3 │        │右轉行為，經車主依│警交相字第│81-BD6│
│  │11-EV號自 │時7分 │        │法辦理歸責        │BD0000000 │041319│
│  │用小客車  │許    │        │                  │號        │號    │
├─┼─────┼───┼────┼─────────┼─────┼───┤
│ 4│鴻明通有限│96年4 │國道三號│行駛高速公路未依規│內政部警政│東監違│
│  │公司所有牌│月15日│北上415.│定變換車道（汽車駛│署國道公路│字第裁│
│  │照號碼JJ-2│下午4 │9公里竹 │離高速公路主線車道│警察局公警│81-ZEC│
│  │893號租賃 │時49分│田系統交│進入交流道，未先駛│局交字第BD│018603│
│  │小客車    │許    │流道    │入減速車道），經車│0000000號 │號    │
│  │          │      │        │主依法辦理歸責    │          │      │
├─┼─────┼───┼────┼─────────┼─────┼───┤
│ 5│鴻明通有限│96年4 │海專、瑞│汽車駕駛人行車速度│高雄市政府│東監違│
│  │公司所有牌│月3日 │仁路口  │時速68公里，超過規│警察局高市│字第裁│
│  │照號碼JJ-2│晚間11│        │定之最高時速未滿20│警交相字第│81-BD6│
│  │763號租賃 │時許  │        │公里，經車主依法辦│BD0000000 │512564│
│  │小客車    │      │        │理歸責            │號        │號    │
├─┼─────┼───┼────┼─────────┼─────┼───┤
│ 6│李怡萱所有│96年1 │屏東市華│在禁止臨時停車處所│屏東縣警察│東監違│
│  │牌照號碼D9│月30日│山街與莊│停車（違規停車拖吊│局屏警交字│字第裁│
│  │-6612號自 │上午8 │敬街口  │駕駛人不在車內）  │第V0000000│81-V93│
│  │用小客車  │時31分│        │                  │2號       │064722│
│  │          │許    │        │                  │          │號    │
└─┴─────┴───┴────┴─────────┴─────┴───┘
以上正本證明與原本無異。
如不服本裁定，應於裁定送達後5日內向本院提出抗告狀（須附
繕本）。
「切勿逕送上級法院」
                             書記官  姚佳華
中    華    民    國    98    年    4     月    6     日


司法院資訊處製作；財團法人民間司法改革基金會備份。
